臺灣嘉義地方法院刑事判決　　　　　　94年度交簡上字第30號
上　訴　人　臺灣嘉義地方法院檢察署檢察官
被　　　告　甲○○
上列上訴人因被告過失傷害案件，不服本院嘉義簡易庭94年度嘉
交簡字第110號中華民國94年3月29日第一審判決（臺灣嘉義地方
法院檢察署檢察官聲請簡易判決處刑案號：94年度偵字第309號
），提起上訴，本院管轄之第二審合議庭判決如下：
    主  文
上訴駁回。
甲○○緩刑貳年。
    事  實
一、甲○○於民國93年7月8日中午12時10分許，駕駛車牌號碼J2
    -8720號自用小客車，自位在嘉義市○○路南側之「國立嘉
    義高級商業職業學校」校門口駛出（該校門口即嘉義市○○
    街之起點），欲於設置閃光紅燈號誌之維忠街與中山路交岔
    路口左轉進入中山路時，原應注意支線道車應暫停讓幹線道
    車先行，並留意其車前狀況，隨時採取必要之安全措施，而
    依當時日間、天候晴、道路無障礙物遮擋視線、視距良好之
    狀況，復無不能注意之情事。詎甲○○疏未注意禮讓幹線道
    之橫向來車，率爾進入上開路口左轉，適有乙○○○騎駛車
    牌號碼BT8-779號重型機車附載丙○○，沿中山路東向行進
    適至該處，亦疏於注意指示其應減速慢行之閃光黃燈，且未
    注意車前狀況，二車因而發生碰撞，乙○○○及丙○○人車
    倒地，乙○○○致受有右肩、右手肘及右膝挫傷血腫之傷害
    ；丙○○則受有右踝開放性骨折併脫臼之傷害。甲○○於事
    故發生後立即下車察看救護傷者並主動囑同事報案，於司法
    警察到場處理而未發覺肇事行為人前，表明其為前揭肇事小
    客車之駕駛人，配合調查陳述案發經過，進而接受裁判。
二、案經甲○○自首及乙○○○、丙○○訴請臺灣嘉義地方法院
    檢察署檢察官偵查後聲請簡易判決處刑。
    理  由
一、前揭犯行據被告甲○○坦承不諱，核與告訴人乙○○○、丙○○指訴之情節相符，復有道路交通事故調查報告表1份、
    現場照片12張及財團法人嘉義基督教醫院出具之診斷證明書
    2紙可稽，堪予認定。
二、按「幹道應設置閃光黃燈，支道應設置閃光紅燈。」、「閃
    光紅燈表示停車再開，車輛應減速接近，先停止於交岔路口
    前，讓幹道車優先通行後認為安全時，方得續行。」、「汽
    車行駛至交岔路口，其行進應遵守燈光號誌之指示。」、「
    支線道車應暫停讓幹線道車先行。」、「汽車行駛時，駕駛
    人應注意車前狀況，並隨時採取必要之安全措施」，道路交
    通標誌標線號誌設置規則第224條第3款、第211條第1項第2
    款及道路交通安全規則第102條第1項第1款、第2款、第94條
    第3項分別定有明文。上開交通法規所課予之注意義務，恆
    為車輛駕駛人之基本認知與技術，以被告合格考領駕駛執照
    之條件，依當時日間、天候晴、道路無障礙物遮擋視線、視
    距良好之行車環境，顯非其注意能力所無法企及，惟其大意
    輕忽，疏未注意前方交岔路口車輛之動態，未禮讓在幹線道
    行駛之告訴人人車先行，並適時採取必要之安全措施，即貿
    然左轉進入並欲通過，因而與告訴人乙○○○所騎附載告訴
    人丙○○之機車碰撞，其就本件車禍之發生，有未善盡上開
    注意義務之疏失，灼然甚明。茲告訴人二人既係因被告駕車
    失當之過失行為而受傷，其間即有相當因果關係至明，事證
    明確，被告犯行洵堪認定，應予依法論科。
三、核被告所為，係犯刑法第284條第1項前段之過失傷害罪。被
    告一過失行為，同時造成告訴人二人受傷之結果，觸犯二相
    同之罪名，為同種想像競合犯，應論以一罪。被告於事故發
    生後立即下車察看救護傷者並主動囑同事報案，於司法警察
    到場處理而未發覺肇事行為人前，表明其為前揭小貨車之駕
    駛人，配合調查陳述案發經過，有道路交通事故肇事人自首
    情形紀錄表一紙可稽（見警卷第24頁），堪認其對未發覺之
    犯罪自首而接受裁判，應依刑法第62條前段規定減輕其刑。
    原審依刑事訴訟法第449條第1項、第454條第2項，刑法第28
    4條第1項前段、第55條、第62條前段、第41條第1項前段，
    罰金罰鍰提高標準條例第1條前段、第2條，逕以簡易判決處
    被告拘役50日，如易科罰金，以300元折算1日，核其認事用
    法及量刑均屬妥適。檢察官循告訴人之請求而上訴，指摘被
    告拒不與告訴人等和解，原審判處上開刑期過輕云云，為無
    理由，應予駁回。
四、末查，被告與告訴人於94年5月26日行準備程序時，當庭達
    成和解，嗣並現實給付賠償金，有筆錄及匯款單可稽（見上
    訴審卷第33頁及第45頁）。被告前未曾受有期徒刑以上刑之
    宣告，有臺灣嘉義地方法院檢察署刑案資料查註紀錄表及臺
    灣高等法院被告全國前案紀錄表可佐，其因一時疏失肇致事
    端，素行良好，經此偵審教訓當知謹慎，信無再犯之虞，本
    院認其所受刑之宣告，以暫不執行為適當，併予宣告緩刑2
    年，以啟自新。
據上論斷，應依刑事訴訟法第455條之1第1項、第3項、第368條
，刑法第74條第1款，判決如主文。
本案經檢察官周靜妮到庭執行職務。
中　　華　　民　　國　　94　　年　　6 　　月　　24　　日
                    交通法庭審判長  法  官  林信旭
                                    法  官  蘇姵文
                                    法  官  蔡憲德
上列正本證明與原本無異。
本件不得上訴。
中　　華　　民　　國　　94　　年　　6 　　月　　24　　日
                                    書記官  楊福源
附錄本案論罪科刑法條
刑法第284條第1項：
  因過失傷害人者，處六月以下有期徒刑、拘役或五百元以下罰
  金，致重傷者，處一年以下有期徒刑、拘役或五百元以下罰金
  。
